【裁判字號】    99,訴,415
【裁判日期】    991221
【裁判案由】    拆屋還地
【裁判全文】
臺灣臺北地方法院民事判決               99年度訴字第415號
原      告  劉  展
            劉  虹
            劉  霓
            劉  容
            曾秀英
共      同
訴訟代理人  蘇千祿律師
被      告  財團法人台北市教會聚會所
法定代理人  吳有成
訴訟代理人  呂偉誠律師
            劉緒倫律師
上列當事人間請求拆屋還地事件，本院於民國99年12月7日言詞
辯論終結，判決如下：
    主  文
被告應將坐落臺北市○○區○○段一小段495地號土地上之320建
號建物如臺北市古亭地政事務所建築改良物勘測成果表（附件一
）及其他地上物全部拆除。
被告應給付原告如附表四所示之金額，並均自民國九十九年一年
九日起至清償日止，按年息百分之五計算之利息。
被告應自民國九十九年一年九日起至拆除第一項所示地上物全部
之日止，按月給付原告如附表五所示之金額。
原告其餘之訴駁回。
訴訟費用由被告負擔。
本判決第一項、第二項，於原告分別以如附表六所示之金額為被
告供擔保後，得假執行。
原告其餘假執行之聲請駁回。
    事實及理由
壹、程序事項：
    按訴狀送達後，原告不得將原訴變更或追加他訴，但擴張或
    減縮應受判決事項之聲明者，不在此限，民事訴訟法第255
    條第1項第3款定有明文。查原告起訴時之聲明為：(一)被告應
    將坐落原告所有臺北市○○區○○段1小段495地號土地上之
    建物拆除（拆除面積以土地複丈成果圖為準），並將上開土
    地返還原告。(二)被告應給付原告如附表一所示之損害金，並
    自起訴狀繕本送達翌日起至清償日止，按年息5%計算之利息
    ；及自起訴狀繕本送達翌日起至返還上開土地之日止，按月
    給付原告如附表二所示之損害金。(三)願供擔保，聲請宣告假
    執行（見本院卷第1頁正、反面）。嗣原告於99年7月13日具
    狀將訴之聲明第1項減縮為：「被告應將坐落於原告所有臺
    北市○○區○○段1小段495地號土地上之建物拆除（拆除面
    積如臺北市古亭地政事務所附圖所示A、B、C、D部分），並
    將上開土地返還原告」（見本院卷第125頁）。原告再於99
    年9月24日具狀將訴之聲明第1項擴張為：「被告應將坐落於
    原告所有臺北市○○區○○段1小段495地號土地上之320 建
    號建物及測量附圖A、B、C、D部分全部拆除，並將上開土地
    返還原告」（見本院卷第147頁）。末於99年12月7日將訴之
    聲明第1項變更為：「被告應將坐落於原告所有臺北市○○
    區○○段1小段495地號土地上之320建號建物如臺北市古亭
    地政事務所建築改良物勘測成果表（附件一）及其他地上物
    全部拆除，並將上開土地返還原告」，雖被告表示不同意原
    告所為訴之變更（追加），惟查原告並未變更其請求權基礎
    ，且原告於起訴時即請求「被告應將坐落原告所有臺北市○
    ○區○○段1小段495地號土地上之建物拆除（拆除面積以土
    地複丈成果圖為準）」，其後所為聲明之變更應屬減縮、擴
    張應受判決事項之聲明，依上開規定，應予准許。
貳、實體事項：
一、原告起訴主張：
  (一)兩造均係坐落臺北市○○區○○段1小段495地號土地（下稱
    系爭土地）之共有人，原告劉展、劉虹、劉霓、劉容之應有
    部分均為728分之65，原告曾秀英之應有部分為728分之20，
    被告之應有部分則為104分之64。惟被告未經渠等同意即於
    系爭土地上興建同小段320建號建物，即門牌號碼臺北市○
    ○路○段85巷6號之房屋（總面積509.52平方公尺，其中第一
    層部分為179.34平方公尺，第二層部分為186.78平方公尺，
    下稱系爭房屋），嗣並違章擴建占滿系爭土地，無權占用並
    違章建築於渠等所有之共有持分104分之40全部，侵害渠等
    對系爭土地應有部分之所有權，爰依民法第767條規定，本
    於所有權之行使，請求排除被告之侵害，及拆除地上物返還
    土地。又被告無權占有原告共有土地至今，原告基於使用者
    付費之公平原則，主張被告既無權占有使用原告共有土地違
    章建築，自應支付相當於租金之不當得利、損害金，爰依民
    法第179條規定，請求被告給付5年相當於租金之不當得利損
    害金，並依土地法第105條準用同法第97條第1項及平均地權
    條例第16條規定，以系爭土地申報地價計算相當租金之不當
    得利損害金（被告應給付各原告之金額如附表一），及自起
    訴狀繕本送達翌日起至返還系爭土地之日止，按月給付如附
    表二所示之損害金等語。
  (二)對被告答辯之陳述：
    1.被告於系爭土地上興建系爭房屋時，應有其他共有人之同
      意書方得申請建築執照及使用執照，系爭土地共有人既未
      出具同意書，被告即欠缺興建系爭房屋之合法權。被告主
      張其興建系爭房屋曾與原告之祖母即訴外人劉陳瑛間訂有
      分管契約，原告否認之，被告自應提出證據以實其說。
    2.渠等之被繼承人劉陳瑛於55年4月9日即死亡，根本不可能
      於62年4月簽名提供任何文件予被告，足見被告所稱劉陳
      瑛簽章之文件，均非劉陳瑛所為。雖被告另主張卷附之「
      奉書」係劉陳瑛所書立，惟衡諸該「奉書」之字體端
      整、筆勢有其特色，顯係常常書寫文章之人所為，參以劉
      陳瑛係國民學校肄業且不黯書寫，其內容亦與本件無涉等
      情，應非劉陳瑛之筆跡，亦證上開文件俱非劉陳瑛等人所
      書寫，被告所稱其興建系爭房屋係經共有人劉陳瑛同意云
      云，為不足採。另劉陳瑛之繼承人並無原告之母親即訴外
      人尤崇玉，渠等否認尤崇玉蓋劉陳瑛印章於土地使用權證
      明單，且劉陳瑛於55年4月9日死亡，並未辦理繼承登記，
      尤崇玉不可能知悉系爭土地之存在，尤崇玉不可能也無權
      利蓋劉陳瑛之印章，且被告既為具備專業人士之公益團體
      ，教友及代書皆為高知識份子，不可能不由尤崇玉簽名或
      代簽劉陳瑛之姓名或書立其他同意書書面，況土地使用權
      證明單上之筆跡及簽名皆為同一人，已如前述，亦證係被
      告當時承辦人員一人所為，而與原告及尤崇玉無涉。
    3.雖被告另以原告提起本件訴訟之行為違反權利濫用禁止原
      則及誠信原則置辯，惟所有權之權利行使應不因時間久暫
      而有別，況除系爭房屋以外，被告擴建系爭房屋至系爭土
      地全部之行為，實屬權利之濫用而無保護之必要。被告既
      違法在先，就原告保護系爭土地所有權之法律上請求，即
      無遽指原告有何權利濫用行為之理等語置辯。
  (三)並聲明：1.被告應將坐落於原告所有臺北市○○區○○段1
    小段495地號土地上之320建號建物如臺北市古亭地政事務所
    建築改良物勘測成果表（附件一）及其他地上物全部拆除，
    並將上開土地返還原告。2.被告應給付原告如附表一所示之
    損害金，並自起訴狀繕本送達翌日起至清償日止，按年息百
    分之五計算之利息；及自起訴狀繕本送達翌日起至返還上開
    土地之日止，按月給付原告如附表二所示之損害金。3.願供
    擔保聲請宣告假執行。
二、被告答辯以：
  (一)系爭土地雖登記為兩造所共有，然依土地謄本及建物謄本所
    載，伊早於62年12月22日即已登記取得系爭土地應有部分10
    4分之64，而系爭房屋亦於64年間合法建造完成，並於64年1
    2月2日完成建物第一次所有權登記，至原告等人係於97年1
    月間始辦理分割繼承登記為共有人，足見原告主張伊未經原
    告之同意而興建系爭房屋云云，顯屬無據。又系爭房屋興建
    完成並辦理所有權登記迄今已35年之久，衡諸常情，若系爭
    房屋確係無權占用系爭土地而違法興建，則系爭土地之共有
    權人應無逾30餘年而未曾追究主張權利之理，顯見系爭房屋
    之興建，確係本於劉陳瑛之意思，並經尤崇玉同意用印興建
    而成，原告之主張顯違社會常情及通常經驗法則。再系爭土
    地98年度前之歷年地價稅均由伊負責繳納，亦證伊非無權占
    用系爭土地。退步言，縱伊無權占用系爭土地，系爭建物既
    於64年間即已合法完成並辦理建物所有權登記在案，衡諸原
    告遲至今日始提起本訴請求伊拆屋還地，且原告於系爭土地
    之應有部分合計僅104分之40，遠少於伊於系爭土地之應有
    部分104分之64，系爭房屋又係供宗教公益之使用，佐以原
    告長久期間未行使權利等節，應足以引起伊正當信賴原告不
    行使其權利，及原告所主張拆屋還地得受利益極少，而系爭
    房屋如遭拆除所造成伊及社會之損失甚大等情事，參以最高
    法院判例、裁判要旨，應認原告請求拆屋還地之行為違反民
    法第148條第1項「權利濫用禁止原則」及同條第2項「誠實
    信用原則」等規定，原告請求應無理由。
  (二)尚且，劉陳瑛本為伊虔誠教友，曾於1961年間書立卷附之「
    奉書」；其後伊於62年間欲於系爭土地興建系爭房屋時，
    雖劉陳瑛已過世，惟尚未辦理繼承登記，遂商得尤崇玉之同
    意，由尤崇玉蓋用劉陳瑛之印章於土地使用權證明單，以利
    伊申請建築執照興建系爭房屋，故原告主張該土地使用權證
    明書係屬偽造云云，與實情相違。況興建系爭房屋本係基於
    宗教公益之目的，與個人私利無涉，伊承辦人員均係嚴守教
    律之虔誠教徒，衡諸常理，當無不法偽造之可能。至於系爭
    土地有無「分管契約」，因系爭房屋係於62年間依臺北市政
    府工務局核發建築執照興建完成並取得使用執照及完成建物
    所有權登記在案，迄今已逾37年之久，當年相關承辦人員多
    已老去，是相關資料亦多已散失而難以取得。
  (三)此外，依附圖所示，系爭房屋現狀與64年竣工時之情形相符
    ，並無增建情事，足見原告主張伊曾就系爭房屋加以增建乙
    節，顯非事實；而附圖A部分，已載明為「空地」、原告所
    指「圍牆」係作為與鄰地之界址，已存在30餘年，尚無礙系
    爭土地之使用或原告共有權益；而附圖B、C、D部分，亦載
    明為「雨遮」（構造為鐵架、壓克力屋頂），僅供遮風避雨
    之用，並非增建之建物，亦無礙系爭土地之使用或原告共有
    權益，是原告訴請伊拆除附圖A、B、C、D部分，並將土地返
    還原告，應無理由。
  (四)至於原告主張伊應給付如附表一所示損害金，伊予以否認，
    況系爭房屋係供宗教公益之用途，與一般商業使用情形不同
    ，原告請求之損害金額度亦屬過高等語。
  (五)並聲明：原告之訴駁回。
三、兩造不爭執之事實：
  (一)系爭土地為兩造所分別共有，兩造就系爭土地之權利範圍如
    附表三所示，原告係因繼承渠等被繼承劉陳瑛之遺產而取得
    系爭土地之持分，且於97年1月15日辦理分割繼承登記，有
    土地登記第二類謄本、土地登記異動索引在卷可稽（見本院
    卷第7、8、51至54頁）。
  (二)系爭房屋係由被告取得臺北市政府工務局62建（木）字第02
    8號建造執照所興建，並於64年12月2日辦妥建物所有權第一
    次登記，有系爭房屋之建物登記第二類謄本及建造執照卷宗
    影本在卷可稽（見本院卷第10頁及外放建造執照卷宗影卷）
    。
四、得心證之理由：
    原告主張被告未經其同意，即於系爭土地上興建系爭房屋，
    無權占用系爭土地，且系爭房屋嗣經擴建，所占用土地已及
    於系爭土地全部，侵害原告對系爭土地應有部分計104分之
    40之所有權，爰依民法第767條及第179條之規定訴請被告拆
    屋還地並給付起訴前五年相當於租金之不當得利等語。被告
    則否認之，並以前揭情詞置辯。是本件爭點厥為：(一)原告請
    求被告拆屋還地，有無理由？（被告是否有使用系爭土地之
    合法權源？原告提起本訴，是否違背誠信原則，而屬權利濫
    用？）(二)原告請求被告給付相當於租金之不當得利，有無理
    由？若然，得請求之數額若干？茲析述如下：
    (一)原告請求被告拆屋還地，有無理由？
      1.按「當事人主張有利於己之事實者，就其事實有舉證之
        責任。」，民事訴訟法第277條前段定有明文。又各共
        有人按其應有部分，對於共有物之全部雖有使用收益之
        權。惟未經共有人協議分管之共有物，共有人對共有物
        之特定部分占用收益，仍須徵得他共有人全體之同意。
        其未經他共有人同意而就共有物之全部或一部任意占用
        收益，即屬侵害他共有人之權利，他共有人得本於所有
        權請求除去其妨害或請求向全體共有人返還占用部分，
        此有最高法院81年度台上字第1818號判決要旨參照。本
        件被告抗辯其興建系爭房屋係經系爭土地之共有人全體
        同意，惟為原告所否認，被告自應就此事實負舉證責任
        。而被告所稱其於建造系爭房屋時曾申請建造執照，當
        時有提出劉陳瑛之土地使用權證明單（見本院卷第85頁
        ）、拆除同意書，且劉陳瑛曾於50年間書立卷附之「奉
        書」，固有本院向臺北市政府工務局所調取之建造執
        照卷（影卷附卷本院卷外）及被告提出之被證7文件可
        證，惟原告既已否認該等文件為劉陳瑛所出具，且被告
        所稱土地使用權證明單、拆除同意書上之劉陳瑛印文為
        原告之母親尤崇玉所蓋，亦為原告所否認，被告自應提
        出證據以證明之，惟被告迄本院言詞辯論終結時，並未
        舉證以實其說，而衡以劉陳瑛既僅國民學校肄業（見本
        院卷第58頁戶籍謄本），被告提出之被證7（被告稱之
        為「奉書」）是否為劉陳瑛所出具，已非無疑！又劉
        陳瑛既已於55年4月9日已死亡，被告亦明知此事實，其
        所稱係由原告母親尤崇玉於土地使用權證明單、拆除同
        意書蓋劉陳瑛之印章，亦屬可議，均尚難逕予採信。是
        被告抗辯其有權使用系爭土地云云，無足採信。
      2.又按權利之行使，不得違反公共利益，或以損害他人為
        主要目的，民法第148條第1項固有明文。惟按民法第14
        8條權利濫用之禁止，係規定行使權利，不得以損害他
        人為主要目的，若當事人行使權利，雖足使他人喪失利
        益，而苟非以損害他人為主要目的，即不在該條所定範
        圍之內（最高法院45年台上字第105號判例參照）。故
        權利濫用者， 須兼備主觀上專以損害他人為主要目的
        及客觀上因權利行使取得利益與他人所受損害不相當，
        缺一不可。是以行使權利者，主觀上若非專以損害他人
        為主要目的時，縱因權利之行使致影響相對人之利益時
        ，亦難認係權利濫用。經查，系爭土地地目為建，面積
        達336平方公尺，且無禁止開發使用之法律上限制，原
        告應有部分合計占104分之40，持分面積合計達129.23
        平方公尺，有共同開發使用之具體經濟價值，系爭房屋
        現雖供宗教團體使用，惟難認與公眾利益有重大關係，
        原告本件請求係為利用其所有土地而本於所有權之正當
        行使，尚難認係以損害他人為主要目的。又被告於建築
        系爭房屋之初既明知劉陳瑛已死亡，其竟不循正常程序
        ，請劉陳瑛之繼承人即原告等人辦理繼承登記，再申請
        辦理相關建築手續，反而向主管機關提出該份本人已死
        亡之土地使用權證明單申請建造執照，自屬可議，原告
        在當時既不知渠等為系爭土地之繼承人，亦未同意被告
        使用全部系爭土地，則原告等人為利用其所有土地而請
        求被告拆屋，即難認係違反誠信或屬權利濫用，是被告
        所辯即無足採。
      3.按「所有人對於無權占有或侵奪其所有物者，得請求返
        還之，對於妨害其所有權者，得請求除去之，有妨害其
        所有權之虞者，得請求防止之」，「各共有人對於第三
        人，得就共有之全部，為本於所有權之請求，但回復共
        有物之請求，僅得為共有人全體之利益為之」民法第76
        7條及第821條分別定有明文；又所謂僅得為共有人全體
        之利益為之，依最高法院41年台上字第611號判例意旨
        ：「各共有人對於第三人，得就共有物之全部，為本於
        所有權之請求，固為民法第821條所明定，惟對於無權
        占有或侵奪共有物者，請求返還共有物之訴，依同條但
        書之規定，並參照司法院院字第1950號解釋，應求為命
        被告向共有人全體返還共有物之判決，不得請求僅向自
        己返還」，如請求僅向自己返還時，法院應將其訴駁回
        ，最高法院37年台上字第6703號亦著有判例可參。本件
        被告既無法證明其於系爭土地上興建系爭房屋係經原告
        等共有人全體同意，原告訴請其拆除系爭土地上之系爭
        房屋及其他地上物全部，即屬有據，而應予准許。至原
        告請求被告應將系爭土地返還與原告5人部分，因原告
        等人並非單獨持有全部所有權，於訴之聲明僅求為判決
        被告將系爭土地返還原告，而非向全體共有人返還，依
        前揭判例意旨，原告此部分之請求，於法不合，應予駁
        回。
    (二)原告請求被告給付相當於租金之不當得利，有無理由？若
      然，得請求之數額若干？
      1.按無法律上原因而受利益，致他人受損害者，應返還其
        利益；因故意或過失，不法侵害他人之權利者，負損害
        賠償責任，民法第179條前段、第184條第1項前段定有
        明文。又民法第818條所定各共有人按其應有部分，對
        於共有物之全部有使用收益之權，係指各共有人得就共
        有物全部，於無害他共有人之權利限度內，可按其應有
        部分行使用益權而言。故共有人如逾越其應有部分之範
        圍使用收益時，即係超越其權利範圍而為使用收益，其
        所受超過利益，要難謂非不當得利，最高法院55年台上
        字第1949號判例可資參照。
      2.被告既未徵得系爭土地共有人（原告及其被繼承人劉陳
        瑛）之同意而占用系爭土地全部，即應就其占用範圍，
        按其逾越應有部分計算其所得之不當得利。又原告等人
        因繼承劉陳瑛之遺產而取得系爭土地之持分，而劉陳瑛
        之繼承人僅有原告5人，有原告所提出之繼承系統表及
        戶籍謄本在卷可稽（見本院卷第55、58至69頁），於原
        告等人於97年1月15日辦理分割繼承登記取得系爭土地
        之持分前，被告亦超越其權利範圍而使用收益系爭土地
        ，其所受超過利用亦屬不當得利，仍應返還予原告，是
        原告請求被告返還於起訴狀繕本送達之日往前回溯5年
        內，超越其權利範圍使用收益系爭土地之相當於租金不
        當得利，即屬有據，應予准許。
      3.原告就系爭土地之應有部分如附表三所示，故原告得就
        其應有部分之比例請求被告給付不當得利。本院審酌系
        爭土地坐落於臺北市文山區，屬木柵市區，生活採買、
        交通均尚稱便利，而被告興建系爭房屋係供教會使用，
        並未供營利使用等情，認原告請求按系爭土地之申報地
        價總價額年息10%計算，尚屬過高，應按申報地價總價
        額年息7%計算，較為允當。又查，本件起訴狀繕本係於
        99年1月8日送達被告收受，有本院送達證書在卷可稽（
        見本院卷第21頁），是原告請求被告返還使用收益系爭
        土地之相當於租金不當得利之5年期間應自94年1月9日
        起算至99年1月8日止，而查系爭土地於94年1月至95年
        底之公告地價每平方公尺為47,200元（申報地價每平方
        公尺為37,760元，即公告地價的百分之80），96年1月
        迄今之公告地價每平方公尺為53,400元（申報地價每平
        方公尺為42,720元，即公告地價的百分之80），有系爭
        土地之登記謄本、公告地價查詢系統表附卷足憑（見本
        院卷第7頁、第12頁），是依此標準計算，被告應給付
        各原告於起訴狀繕本送達日往前回溯5年之相當於租金
        之不當得利詳如附表四所示。又被告於原告提起本件訴
        訟迄今仍占有使用系爭土地中，原告請求被告應給付自
        起訴狀繕本送達翌日（即99年1月9日）起至拆除系爭土
        地上之全部地上物（含系爭房屋）之日止之相當於租金
        之不當得利，原告主張依96年1月迄今之公告地價每平
        方公尺為53,400元的百分之80（即申報地價）計算，為
        有理由，是依此標準計算，被告應按月給付各原告之不
        當得利詳如附表五所示。從而，原告依不當得利之法律
        關係請求被告給付如附表四、五所示之金額，即有理由
        ，應予准許。逾此範圍之請求，為無理由，應予駁回。
五、綜上所述，原告主張依民法第767條規定，請求被告拆除系
    爭土地上之系爭房屋及其他地上物全部，為有理由，應予准
    許，其請求被告將系爭房地返還原告，為屬無據，應予駁回
    ；又原告依民法第179條不當得利之法律關係，請求被告給
    付相當於租金之不當得利，於附表四、五所示之範圍，為有
    理由，逾此範圍，為無理由，應予駁回。又原告陳明願供擔
    保，聲請宣告假執行，經核原告勝訴部分，合於法律規定，
    爰酌定相當之擔保金額宣告之；至原告其餘假執行之聲請，
    因訴之駁回而失所依據，不予准許。
六、兩造其餘之攻擊或防禦方法及未經援用之證據，經本院斟酌
    後，認為均不足以影響本判決之結果，自無逐一詳予論駁之
    必要，併此敘明。
七、結論：本件原告之訴為一部有理由，一部無理由，依民事訴
    訟法第79條、第390條第2項，判決如主文。
中    華    民    國    99    年    12    月    21    日
                  民事第六庭  法  官  林春鈴
以上正本係照原本作成。
如對本判決上訴，須於判決送達後20日內向本院提出上訴狀。如
委任律師提起上訴者，應一併繳納上訴審裁判費。
中    華    民    國    99    年    12    月    21    日
                                書記官  潘惠敏
附表一：被告應給付原告各五年相當租金之不當得利損害金數額
原告劉展    新臺幣611,040元
原告劉虹    新臺幣611,040元
原告劉霓    新臺幣611,040元
原告劉容    新臺幣611,040元
原告曾秀英  新臺幣185,997元
附表二：被告應給付原告每月相當租金之不當得利損害金數額
原告劉展    新臺幣10,680元
原告劉虹    新臺幣10,680元
原告劉霓    新臺幣10,680元
原告劉容    新臺幣10,680元
原告曾秀英  新臺幣10,680元
附表三：兩造共有系爭土地之權利範圍及持分面積
原告劉展    65/728     30平方公尺
原告劉虹    65/728     30平方公尺
原告劉霓    65/728     30平方公尺
原告劉容    65/728     30平方公尺
原告曾秀英  20/728     9.23平方公尺
被告        64/104     206.74平方公尺
附表四：被告應給付原告各五年相當租金之不當得利損害金數額
原告劉展    新臺幣427,728元
原告劉虹    新臺幣427,728元
原告劉霓    新臺幣427,728元
原告劉容    新臺幣427,728元
原告曾秀英  新臺幣131,597元
（原告主張94年1月9日至96年1月8日，共2年，均以較少金額之
94年1月之申報地價計算，自以其主張之金額為計算標準。又原
告劉展、劉虹、劉霓、劉容等4人之持分面積均為30平方公尺，
其計算式：37,760元/㎡×30㎡×7%×2＝158,592元，96年1月9
日至99年1月8日，共3年，其計算式：42,720元/㎡×30㎡×7%×
3＝269,136元，合計427,728元；原告曾秀英之持分面積為9.23
平方公尺，其計算式：37,760元/㎡×9.23㎡×7%×2＝48,793元
，96年1月9日至99年1月8日，共3年，其計算式：42,720元/㎡×
9.23㎡×7%×3＝82,804元，合計131,597元，元以下四捨五入）
附表五：被告應給付原告每月相當租金之不當得利損害金數額
原告劉展    新臺幣7,476元
原告劉虹    新臺幣7,476元
原告劉霓    新臺幣7,476元
原告劉容    新臺幣7,476元
原告曾秀英  新臺幣2,300元
（原告劉展、劉虹、劉霓、劉容等4人之持分面積均為30平方公
尺，其計算式：42,720元/㎡×30㎡×7%÷12＝7,476元；原告曾
秀英之持分面積為9.23平方公尺，其計算式：42,720元/㎡×9.2
3㎡×7%÷12＝2,300元，元以下四捨五入）
附表六：原告供擔保之金額
1.主文第1項   新臺幣6,505,000元
2.主文第2項
  原告劉展    新臺幣143,000元
  原告劉虹    新臺幣143,000元
  原告劉霓    新臺幣143,000元
  原告劉容    新臺幣143,000元
  原告曾秀英  新臺幣44,000元

司法院資訊處製作；財團法人民間司法改革基金會備份。
